臺灣屏東地方法院民事判決　　　　　　110年度潮簡字第444號
原　　　告　曾秋良　

被　　　告　李世亮　


上列當事人間請求損害賠償事件，原告提起刑事附帶民事訴訟（
110 年度交附民字第114 號），經本院刑事庭裁定移送民事庭審
理，本院於民國110 年12月15日言詞辯論終結，判決如下：
    主  文
被告應給付原告新臺幣壹拾貳萬壹仟陸佰壹拾元。
原告其餘之訴駁回。
本判決第一項原告勝訴部分得假執行。但被告如以新臺幣壹拾貳
萬壹仟陸佰壹拾元為原告預供擔保，得免為假執行。
    事實及理由
一、本件被告經本院合法通知，未於言詞辯論期日到場，核無民
    事訴訟法第386 條各款情形，爰依原告之聲請，由其一造辯
    論而為判決。
二、原告主張：
  ㈠被告於民國109 年1 月28日18時50分許，駕駛車牌號碼0000
    -00 號自用小客車，沿屏東縣潮州鎮中山路由西向東行駛，
    欲左轉四維路，其本應注意行經閃光黃燈並劃有行人穿越道
    之交叉路口，左轉遇有行人穿越道路，應禮讓行人先行通過
    ，且依其情形並無不能注意之情事，竟疏未注意貿然左轉，
    適原告行走在行人穿越道上，因閃避不及而發生碰撞，致原
    告受有右側膝關節側韌帶拉傷、右髖挫傷、右側膝部挫傷等
    傷害（下稱系爭事故）。而被告上揭犯行，業經檢察官提起
    公訴，本院於110 年4 月30日以110 年度交簡字第793 號刑
    事簡易判決，認定被告觸犯道路交通管理處罰條例第86條第
    1 項、刑法第284 條前段過失傷害罪，判處拘役40日確定在
    案（下稱系爭刑事判決）。
  ㈡被告對原告為上揭過失傷害行為，致原告受有上開傷害，依
    法對原告自應負損害賠償責任，原告爰請求賠償下列損害：
    1.醫療費用新臺幣（下同）73,500元、2.後續回診醫療費用
    52,776元。3.交通費用22,000元。4.精神慰撫金269,200 元
    ，以上合計417,476 元。綜上，原告爰依據民法侵權行為之
    法律關係提起本訴等語，並聲明：被告應給付原告417,476
    元。
三、被告未於言詞辯論期日到場，前亦未提出書狀作何陳述或答
    辯。
四、本院之判斷：
  ㈠按「因故意或過失，不法侵害他人之權利者，負損害賠償責
    任。」、「不法侵害他人之身體或健康者，對於被害人因此
    喪失或減少勞動能力或增加生活上之需要時，應負損害賠償
    責任。」、「不法侵害他人之身體、健康、名譽、自由、信
    用、隱私、貞操，或不法侵害其他人格法益而情節重大者，
    被害人雖非財產上之損害，亦得請求賠償相當之金額。」，
    民法第184 條第1 項前段、第193 條第1 項、第195 條第1
    項前段分別定有明文。
  ㈡本件原告主張被告有於上揭時、地，對其為上開過失傷害行
    為，嗣被告經檢察官提起公訴，經本院以系爭刑事判決判處
    罪刑確定在案之事實，業經本院依職權調閱系爭刑事案件卷
    宗及被告之臺灣高等法院被告前案紀錄表核閱無誤，而被告
    未於言詞辯論期日到場，亦未提出書狀作何陳述或答辯，則
    本院參酌上揭事證，認為原告上揭主張，應堪採信。依上所
    述，被告對原告為過失傷害行為，自屬不法侵害他人之身體
    法益，則參諸上揭法條規定，原告請求被告賠償損害，自屬
    有據。
  ㈢茲就原告請求之損害賠償內容及金額部分，審酌如下：
  1.醫療費用部分：
    原告主張其因系爭事故而支出醫療費用73,500元等語，經查
    ，原告提出109 年5 月18日至110 年4 月9 日期間之茂隆骨
    科醫院門診醫療費用收據41份為證（交附民卷第5 至45頁）
    ，以上費用合計8,580 元，而本院觀之上揭醫療費用收據內
    容，核應屬必要之醫療費用，應予准許。惟原告主張之「怡
    興國術館」費用58,800元（109 年2 月5 日起至110 年3 月
    30日）、「正昇」費用1,600 元（109 年10月5 日起至同年
    10月8 日止）、「先富中藥行中藥」費用2,400 元、「陶瓷
    煎藥壺」費用1,600 元、「肢體裝具（護膝）」費用900 元
    部分，均未據原告提出相關單據或事證以實其說，本院認此
    部分請求，不應准許。
  2.後續回診醫療費用部分：
    原告主張其需骨科回診12次費用合計4,776 元、怡興國術館
    回診12個月每月20次費用48,000元等語，亦未據原告提出相
    關單據或事證以實其說，本院認此部分請求，不應准許。
  3.交通費用部分：
    原告主張其自系爭事故發生後109 年1 月30日起至110 年3
    月30日期間，因其無法行走，須搭乘計程車看診及復健，合
    計支出交通費用22,000元等語，並提出華王汽車股份有限公
    司免用統一發票收據1 份為證（交附民卷第4 頁），本院審
    酌原告所受傷勢狀況，認應有搭乘交通工具就診之必要，原
    告此部分之請求，應予准許。
  4.精神慰撫金部分：
  ⑴本件原告遭被告為上揭過失傷害行為而致傷害之結果，審酌
    被告所為之過失行為及原告所受傷勢非輕，衡情原告應受有
    精神上之痛苦，則參諸民法第195 條第1 項前段規定，原告
    請求精神上損害賠償，應屬有據。次按慰藉金之賠償須以人
    格權遭遇侵害，使精神上受有痛苦為必要，其核給之標準固
    與財產上損害之計算不同，然非不可斟酌雙方身分資力與加
    害程度，及其他各種情形核定相當之數額，且應斟酌兩造身
    分、地位、經濟狀況、程度及其他各種情形，俾為審判之依
    據，有最高法院51年台上字第223 號判決先例、86年度台上
    字第511 號判決意旨可資參照。
  ⑵本院爰就原告請求之精神慰撫金金額，審酌如下：原告陳稱
    其為高中畢業，目前領取勞保年金每月19,000元及老人年金
    3,700 元生活，名下無財產等語，而依卷附本院依職權查詢
    之原告之稅務電子閘門財產所得調件明細表1 份所載，原告
    於109 年度並無所得資料，名下財產為汽車1 部及公司股份
    ，財產總額合計2,725,000 元，另被告於刑事警詢筆錄陳稱
    ，其為高中畢業、職業農、家庭經濟狀況為勉持，而依卷附
    本院依職權查詢之被告之稅務電子閘門財產所得調件明細表
    1 份所載，被告於109 年度並無所得資料，名下財產為汽車
    1 部。本院並審酌被告因過失駕駛行為，致原告受有上揭非
    輕傷勢，造成其精神上之痛苦，迄今未與原告和解或為相當
    之賠償，及參酌兩造上揭學歷、資力狀況、被告所為過失傷
    害犯行情形等一切情狀，認為原告得請求之精神慰撫金應以
    10萬元為適當，逾此金額之請求，不應准許。
  5.綜上，原告得請求金額為醫療費用8,580 元、交通費用22,0
    00元、精神慰撫金10萬元，合計130,580 元，又原告陳稱其
    因系爭事故有領取訴外人明台產物保險股份有限公司理賠之
    8,970 元，其同意自損害賠償金額中扣除等語，並有原告提
    出之存摺資料1 份在卷可參，則於扣除上揭金額後，原告得
    請求賠償金額為121,610 元。
五、綜上所述，原告依據民法第184 條第1 項前段等規定，請求
    被告應給付121,610 元，為有理由，應予准許，逾上揭範圍
    金額之請求，則屬無據，應予駁回。
六、本件原告勝訴部分，係依民事訴訟法第427 條第1 項訴訟適
    用簡易程序所為被告敗訴之判決，依同法第389 條第1 項第
    3 款之規定，應依職權宣告假執行。本院並依同法第392 條
    第2 項規定，依職權宣告被告如預供擔保，得免為假執行。
七、本件原告係提起刑事附帶民事訴訟，經本院刑事庭依刑事訴
    訟法第504 條第1 項規定裁定移送前來，依同條第2 項規定
    免繳納裁判費，其於本院審理期間，亦未滋生其他訴訟必要
    費用，並無訴訟費用負擔問題，附予敘明。
中    華    民    國   111    年     1    月    17    日
                  潮州簡易庭  法  官  呂憲雄
正本係照原本作成。
如對判決上訴，須於判決送達後二十日內向本院提出上訴狀，其
未表明上訴理由者，應於提出上訴後二十日內向本院補提理由書
狀（均須按他造當事人之人數附繕本）。
如委任律師提起上訴者，應一併繳納上訴審裁判費。
中    華    民    國   111    年     1    月    17    日
                              書記官  林鴻仁